臺灣彰化地方法院刑事判決
110年度訴字第1068號
111年度訴字第121號
公  訴  人  臺灣彰化地方檢察署檢察官 
被      告  李侑益



            王邦驊




上列被告等因加重詐欺等案件，經檢察官提起公訴（110年度偵
字第8275、8276號，110年度偵字第7407、14093、15334號）及
移送併辦（110年度偵字第7050號），本院改依簡式審判程序審
理，合併判決如下：
    主    文
丙○○、甲○○各犯如附表所示之罪，各處如附表所示之主刑及沒收
。丙○○應執行有期徒刑貳年柒月。甲○○應執行有期徒刑壹年肆月
。
    犯罪事實
一、丙○○、甲○○先後加入真實姓名年籍不詳綽號「福德正神」之
    人、戊○○、陳宥成、真實姓名年籍不詳綽號「阿弟仔」等人
    所屬詐欺集團，分別擔任詐欺集團之車手或司機，負責按「
    福德正神」之指示，提領被害人受詐騙所匯之金錢，並約定
    丙○○、甲○○可獲得當日所提領金額之百分之一做為報酬（丙○○所涉參與犯罪組織部分，另經臺灣雲林地方檢察署檢察官
    以110年度偵字第7911號提起公訴；甲○○所涉參與犯罪組織
    部分，另經臺灣桃園地方法院以110年度審金訴字第311號判
    決有罪，是均不在本案起訴範圍）（戊○○本案被訴部分，另
    由本院拘提中）。丙○○、甲○○遂分別為下列犯行：
　㈠【即110年度偵字第8275號等起訴書附表編號3】丙○○基於共
    同意圖為自己不法所有之詐欺取財及洗錢之犯意聯絡，先由
    詐欺集團成員假冒為「昇恆昌」與「玉山商業銀行」客服人
    員，撥打電話予江佩玲，謊稱告訴人因購買化妝品重複訂購
    5次，遭銀行連續扣款；若要取消訂單，須按照銀行客服人
    員指示，操作提款機以便取消訂單云云，致告訴人陷於錯誤
    而於民國110年3月21日15時46分許，匯款新臺幣（下同）29
    ,985元至合作金庫商業銀行0000000000000號帳戶。再由戊○○轉交上開帳戶提款卡及密碼予丙○○之後，由丙○○於同日15
    時50分許至和美鎮鹿和路6段361號之「合作金庫商業銀行和
    美分行」提領30,000元（起訴書誤載為「29,985元」，經檢
    察官當庭更正）。嗣丙○○再依指示轉交提領款項，而生掩飾
    、隱匿詐欺犯罪所得之實際去向之效果。丙○○因上開行為，
    取得洗錢金額（即29,985元）百分之一即300元之報酬。
　㈡【即110年度偵字第8275號等起訴書附表編號1】丙○○基於共
    同意圖為自己不法所有之詐欺取財及洗錢之犯意聯絡，先由
    詐欺集團成員假冒為「昇恆昌」與「台新商業銀行」客服人
    員，撥打電話予陳新欣，謊稱因信用卡誤刷20筆訂單，遭銀
    行連續扣款，須依指示操作提款機以便取消訂單云云，致陳
    新欣陷於錯誤，而於110年3月21日15時55分許、16時5分許
    ，先後匯款49,986元、1元，至合作金庫商業銀行000000000
    0000號帳戶。經戊○○轉交上開帳戶提款卡及密碼後，由丙○○
    於同日15時59分許、16時0分許、16時1分許，至彰化縣○○鎮
    ○○路0段000○0號「7-11統一便利超商新勝利門市」，先後提
    領2萬元、2萬元、1萬元（起訴書誤載為「49,986元」，經
    檢察官當庭更正）。嗣丙○○再依指示轉交提領款項，而生掩
    飾、隱匿詐欺犯罪所得之實際去向之效果。丙○○因上開行為
    ，取得洗錢金額（即49,987元）百分之一即500元之報酬。
　㈢【即110年度偵字第8275號等起訴書附表編號2】丙○○基於共同意圖為自己不法所有之詐欺取財及洗錢之犯意聯絡，先由詐欺集團成員假冒為「昇恆昌」與「渣打商業銀行」客服人員，撥打電話予周東怡，謊稱信用卡誤刷訂單，須依指示操作提款機以便取消訂單云云，致周東怡陷於錯誤，而於110年3月21日16時22分許，匯款49,987元，至合作金庫商業銀行0000000000000號帳戶。經戊○○轉交上開帳戶提款卡及密碼後，由丙○○於同日16時26分、27分5秒、27分55秒、28分許，至彰化縣○○鎮○○街0號之「台灣企業銀行和美分行」，先後提領3千、2萬元、2萬元、6千元（起訴書誤載為「49,987元」，經檢察官當庭更正）。嗣丙○○再依指示轉交提領款項，而生掩飾、隱匿詐欺犯罪所得之實際去向之效果。丙○○因上開行為，取得洗錢金額（即49,987元）百分之一即500元之報酬。
  ㈣【即110年度偵字第8275號等起訴書附表編號6及移送併辦意
    旨書附表編號1】丙○○基於共同意圖為自己不法所有之詐欺
    取財及洗錢之犯意聯絡，先由詐欺集團成員假冒為「AGODA
    線上訂房網」與「台新商業銀行」客服人員，撥打電話予方
    柏翔，謊稱因飯店線上刷卡系統錯誤，致銀行連續扣款，須
    依指示操作提款機以便取消訂單云云，致方柏翔陷於錯誤，
    而於110年3月24日21時0分、18分許，先後匯款49,987元、9
    986元至郵局0000000-0000000號帳戶。再由戊○○轉交上開帳
    戶提款卡及密碼予丙○○之後，由丙○○於同日21時7分、22分
    許，至彰化縣○○市○○路000號郵局（起訴書附表編號6漏載地
    點，移送併辦意旨書編號2誤載為「統一超商崙北店」），
    先後提領50,000元（起訴書誤載為「49,987元」，經檢察官
    當庭更正）、提領58,000元。嗣丙○○再依指示轉交提領款項
    ，而生掩飾、隱匿詐欺犯罪所得之實際去向之效果。丙○○因
    上開行為，取得洗錢金額（即59,973元）百分之一即600元
    之報酬。
　㈤【即110年度偵字第8275號等起訴書附表編號5及移送併辦意
    旨書附表編號2、3】丙○○基於共同意圖為自己不法所有之詐
    欺取財及洗錢之犯意聯絡，先由詐欺集團成員假冒為「燦路
    都」飯店與「中華郵政」客服人員，撥打電話予楊孟哲，謊
    稱因人員疏失，致銀行扣款3,600元，須依指示操作提款機
    以便取消云云，致楊孟哲陷於錯誤，而於110年3月24日21時
    17分許，匯款48,123元至郵局0000000-0000000號帳戶。經
    戊○○轉交上開帳戶提款卡及密碼後，由丙○○負責提款。其中
    第一筆係同上述㈣之58,000元；第二筆係於同日21時26分許
    ，至彰化縣○○市○○路000號「統一超商崙北店」（移送併辦
    意旨書誤載為全聯福利中心）提領6,000元。嗣丙○○再依指
    示轉交提領款項，而生掩飾、隱匿詐欺犯罪所得之實際去向
    之效果。丙○○因上開行為，取得洗錢金額（即48,123元）百
    分之一即481元之報酬。
　㈥【即110年度偵字第8275號等起訴書附表編號4及移送併辦意
    旨書附表編號3】丙○○基於共同意圖為自己不法所有之詐欺
    取財及洗錢之犯意聯絡，先由詐欺集團成員假冒為「優美飯
    店」與「永豐商業銀行」客服人員，撥打電話予李一方，謊
    稱因飯店網路系統遭駭客入侵，致購買紀錄變更為重複訂購
    10次，遭銀行連續扣款，須依指示操作提款機以便取消云云
    ，致李一方陷於錯誤，而於110年3月24日21時31分許，匯款
    29,986元，至郵局0000000-0000000號帳戶。經戊○○轉交上
    開帳戶提款卡及密碼後，由丙○○於同日21時38分、39分許，
    至彰化縣○○市○○路0段000號之全聯社彰安門市，提領20,000
    元、10,200元（起訴書誤載為「2萬9986元」，經檢察官當
    庭更正）。嗣丙○○再依指示轉交提領款項，而生掩飾、隱匿
    詐欺犯罪所得之實際去向之效果。丙○○因上開行為，取得洗
    錢金額（即29,986元）百分之一即300元之報酬。
  ㈦【即110年度偵字第7407號等起訴書附表編號1】丙○○、甲○○
    共同基於意圖為自己不法所有之詐欺取財及洗錢之犯意聯絡
    ，先由詐欺集團成員假冒為「歐風商旅」與「第一商業銀行
    」員工，撥打電話予己○○，謊稱有入住優惠可以使用，若不
    使用需依指示取消優惠云云，致己○○陷於錯誤，而於110年4
    月15日21時54分、57分許，先後匯款49,987元、15,123元，
    至玉山商業銀行0000000000000號帳戶。再經戊○○轉交上開
    帳戶提款卡及密碼之後，由甲○○駕駛車牌號碼000-0000號自
    小客車搭載丙○○，而由丙○○於同日21時59分、22時1分、3分
    、8分許，在彰化縣○○市○○路000號統一東芳店、彰化市○○路
    0段000號全家彰化線東店、和美鎮嘉佃路8號全家和美家美
    店（起訴書漏載以上地點），提領2萬元4次（金額均不包含
    手續費5元）。嗣丙○○、甲○○再依指示轉交提領款項，而生
    掩飾、隱匿詐欺犯罪所得之實際去向之效果。丙○○、甲○○各
    因上開行為，取得洗錢金額（即65,110元）百分之一即651
    元之報酬。
　㈧【即110年度偵字第7407號等起訴書附表編號2】丙○○、甲○○
    共同基於意圖為自己不法所有之詐欺取財及洗錢之犯意聯絡
    ，先由詐欺集團成員假冒為「花蓮富野度假酒店」與「花旗
    商業銀行」員工，撥打電話予丁○○，謊稱因系統作業錯誤遭
    誤刷10筆訂單，須依指示操作提款機以便取消云云，致丁○○
    陷於錯誤，而於110年4月15日22時3分、5分許，先後匯款49
    ,986元、6,017元，至玉山商業銀行0000000000000號帳戶（
    起訴書漏載第2筆匯款6,017元）。經戊○○轉交上開帳戶提款
    卡及密碼後，由甲○○駕駛同上車輛車搭載丙○○，而由丙○○負
    責提領。其中二筆為同上之同日22時3分、8分許，在彰化縣
    ○○市○○路0段000號全家彰化線東店、和美鎮嘉佃路8號全家
    和美家美店，提領2萬、2萬元。另一筆為同日22時14分許，
    在彰化縣○○鎮○○路0段000號之中華郵政草港郵局，提領2萬
    （起訴書誤載為「9976元」，經檢察官當庭更正）。嗣丙○○
    、甲○○再依指示轉交提領款項，而生掩飾、隱匿詐欺犯罪所
    得之實際去向之效果。丙○○、甲○○各因上開行為，取得洗錢
    金額（即56,003元）百分之一即560元之報酬。
　㈨【即110年度偵字第7407號等起訴書附表編號3】丙○○基於共
    同意圖為自己不法所有之詐欺取財及洗錢之犯意聯絡，先由
    詐欺集團成員假冒為「雨傘王」與「中國信託商業銀行」員
    工，撥打電話予庚○○，謊稱因系統作業錯誤遭連續扣款，須
    依指示操作提款機以便取消云云，致庚○○陷於錯誤，而於11
    0年4月19日19時27分、30分許，先後匯款99,987元、50,325
    元，至郵局0000000-0000000號帳戶。再經戊○○轉交上開帳
    戶提款卡及密碼之後，由丙○○駕車搭載「阿弟仔」，而由「
    阿弟仔」於同日19時34分、39分、40分、41分許，在彰化縣
    ○○鎮○○路0段000號鹿港頂番郵局，提領1萬元、5萬元、5萬
    元、4萬元。「阿弟仔」提領上開款項後，轉交予丙○○，再
    由丙○○上交戊○○，而生掩飾、隱匿詐欺犯罪所得之實際去向
    之效果。丙○○因上開行為，取得2,000元之報酬。
二、案經彰化縣警察局和美分局、彰化分局、鹿港分局、員林分
    局報告臺灣彰化地方檢察署檢察官偵查起訴。
    理    由
一、程序部分：
　㈠就本院111年度訴字第121號部分，即檢察官110年度偵字第74
    07號等起訴書之犯罪事實欄（即被害人己○○、丁○○、庚○○、
    辛○○、乙○○被騙部分），雖概略記載被告丙○○、甲○○共同參
    與被害人被騙及提領贓款行為。但細究各日犯罪事實之記載
    ，起訴書僅就110年4月15日犯行即本案附表編號㈦、㈧被害人
    己○○、丁○○被騙部分，有記載被告丙○○、甲○○參與該日提款
    犯行；就110年4月19日犯行即本案附表編號㈨被害人庚○○被
    騙部分，有記載被告丙○○參與該日提款犯行。但除此之外，
    並未記載被告丙○○或甲○○有另參與其他提款行為或分工。且
    經本院當庭詢問起訴書共犯案為如何認定，公訴人起稱：以
    被告丙○○、甲○○有實際參與者為準等語（見本院第121號卷
    第281、362頁）。足見本院111年度訴字第121號部分，被告
    丙○○被訴範圍僅為被害人己○○、丁○○、庚○○部分，被告甲○○
    則為被害人己○○、丁○○部分，其餘不在被告二人被訴範圍，
    先予敘明。
　㈡被告丙○○、甲○○所犯之本案犯罪，均係死刑、無期徒刑、最
    輕本刑為3年以上有期徒刑以外之罪。其等於準備程序就上
    開被訴事實均為有罪之陳述，經受命法官告知簡式審判程序
    之旨，並聽取其等與公訴人之意見後，本院認無不得或不宜
    改依簡式審判程序進行之情事。爰俱依刑事訴訟法第273條
    之1第1項、第284條之1規定，裁定由受命法官獨任進行簡式
    審判程序。
二、得心證之理由：
  ㈠上揭犯罪事實，訊據被告丙○○、甲○○坦承不諱（見第893號他
    卷第107至110頁、第7050號偵卷第9至15、105至107頁、第7
    407號偵卷第79至88、101至107、423至426頁、第8275號偵
    卷第21至25、47至50、187至188頁、本院第121號卷第276至
    281、362至364、389至393頁），核與證人即共犯戊○○於偵
    查中之證述（見第8275號偵卷第194頁）、證人即借用車牌
    號碼000-0000號自小客車予被告丙○○使用之謝岷紘於警詢及
    偵查中之證述（見第7407號偵卷第113至121、293頁）相符
    ，並有上開車輛之租車契約1份（見第7407號偵卷第139至14
    1頁），以及如附件所示證據在卷可稽，足認被告丙○○、甲○○上開自白均與事實相符。
　㈡按共同正犯，本係互相利用，以達共同目的，並非每一階段
    行為，各共同正犯均須參與。而共同實施犯罪行為，在合同
    意思範圍以內，相互利用他人之行為，以達其犯罪之目的，
    原不必每一階段行為均經參與，祇須分擔犯罪行為之一部，
    即應對於全部所發生之結果共同負責（最高法院72年度台上
    字第1978、5739號判決意旨參照）；另按共同正犯之意思聯
    絡，原不以數人間直接發生者為限，即有間接之聯絡者，亦
    包括在內。如甲分別邀約乙、丙犯罪，雖乙、丙間彼此並無
    直接之聯絡，亦無礙於其為共同正犯之成立（最高法院77年
    台上字第2135號判決意旨參照）。而詐欺集團之詐術，實務
    上常見有佯稱被害人付款設定錯誤需操作自動櫃員機解除重
    複扣款，或佯裝親友借錢，或冒裝檢警人員佯稱被害人涉犯
    刑事案件而需將存款、存摺、金融卡交予檢警保管等等。而
    本案被告丙○○就本案全部犯行、被告甲○○就如犯罪事實欄一
    ㈦、㈧所示犯行，雖非始終參與詐欺集團各階段之詐欺取財犯
    行，但本案如犯罪事實欄所示各被害人，各是遭被告二人所
    屬詐欺集團之成員佯稱設定錯誤需操作自動櫃員機解除重複
    扣款云云之詐術，而被騙交付財物，且該等詐術均為實務上
    常見之手法，故均未逸脫被告二人之主觀認識。則被告二人
    就各自參與部分，既然知悉是依照詐欺集團之指示提領或轉
    交各被害人之匯款，而參與如犯罪事實欄所示各次分工，自
    各應就自己參與部分，為其他共犯即詐欺集團成員之所為（
    包含實施詐術之行為）負責。
　㈢次按106年6月28日修正施行即現行洗錢防制法第2條第2款、
    第3條第2款規定，掩飾或隱匿刑法第339條犯罪所得之本質
    、來源、去向、所在、所有權、處分權或其他權益者，即構
    成洗錢行為。是依修正後洗錢防制法，掩飾刑法第339條詐
    欺取財犯罪所得去向之行為，亦可構成洗錢罪。又參諸洗錢
    防制法第2條修正理由：洗錢行為之處罰，其規範方式應包
    含洗錢行為之處置、分層化及整合等各階段。修正前條文區
    分自己洗錢與他人洗錢罪之規範模式，僅係洗錢態樣之種類
    ，未能完整包含處置、分層化及整合等各階段行為。為澈底
    打擊洗錢犯罪，爰參酌維也納公約第3條第1項第b款第ii目
    規定洗錢行為態樣，包含隱匿或掩飾該財產的真實性質、來
    源、所在地、處置、轉移、相關的權利或所有權之洗錢類型
    ，例如：㈠犯罪行為人出具假造的買賣契約書掩飾某不法金
    流；㈡貿易洗錢態樣中以虛假貿易外觀掩飾不法金流移動；㈢
    知悉他人有將不法所得轉購置不動產之需求，而擔任不動產
    之登記名義人或成立人頭公司擔任不動產之登記名義人以掩
    飾不法所得之來源；㈣提供帳戶以掩飾不法所得之去向，例
    如：販售帳戶予他人使用（修正理由參照）。準此，洗錢防
    制法第2條第2款之掩飾、隱匿行為，目的在遮掩、粉飾、隱
    藏、切斷特定犯罪所得與特定犯罪間之關聯性，是以款項遭
    提領、轉交後，即產生掩飾、隱匿之結果，屬該條例所規範
    之洗錢行為。經查，被告丙○○就犯罪事實欄一㈠至㈥部分、被
    告甲○○就㈦、㈧部分，各有擔任提領被騙贓款後再轉交之工作
    ；又被告丙○○就㈦至㈨部分，有擔任駕車搭載車手並轉交車手
    提領款項之工作。則被告二人所為，均使員警及各被害人將
    因此難以追查其交付金錢之流向，而皆產生掩飾、隱匿詐欺
    犯罪所得去向之效果。從而，被告二人所為，各自該當於掩
    飾、隱匿特定犯罪所得去向之行為要件，且被告二人主觀上
    對此亦可推知，則被告丙○○、甲○○所為，均該當洗錢行為無
    疑。
  ㈣綜上所述，本案事證明確，被告丙○○、甲○○犯行都可以認定
    ，各應予論罪科刑。
三、論罪科刑：
  ㈠核被告丙○○就本案全部犯行、被告甲○○就如犯罪事實欄一㈦、
    ㈧所示犯行，各係同時犯刑法第339條之4第1項第2款之三人
    以上共同犯詐欺取財既遂罪、洗錢防制法第14條第1項之洗
    錢既遂罪。又檢察官移送併辦部分，與本案110年度偵字第8
    275號等起訴書所載被害人方柏翔、楊孟哲、李一方被騙匯
    款部分，為同一被騙事實。從而，移送併辦部分為起訴效力
    所及，本院應併為審理，附此敘明。
　㈡被告丙○○就如犯罪事實欄一㈠至㈥、㈨所示犯行，與犯罪事實欄
    所示詐欺集團成員；被告丙○○、甲○○就如犯罪事實欄一㈦、㈧
    所示犯行，與彼此及詐欺集團成員，各有犯意聯絡及行為分
    擔，皆應論以共同正犯。
　㈢罪數關係：
  ⒈被告丙○○就本案全部犯行、被告甲○○就如犯罪事實欄一㈦、㈧
    所示犯行，各與其所屬詐欺集團成員，有如犯罪事實欄所示
    ，針對同一被害人有數次詐騙匯款行為，或有數次提領贓款
    行為，則各該行為各係於密切時間、地點為之，各侵害同一
    人之財產法益，顯係基於同一個犯意下接續實施之行為，各
    僅論以接續之一行為。
　⒉被告丙○○就本案全部犯行、被告甲○○就如犯罪事實欄一㈦、㈧
    所示犯行，各係以一接續行為同時觸犯加重詐欺取財、洗錢
    罪，皆為想像競合犯，均應依刑法第55條之規定，各從一重
    之加重詐欺取財罪論處。
　⒊被告丙○○就本案全部犯行、被告甲○○就如犯罪事實欄一㈦、㈧
    所示犯行，各係侵害各被害人各自之財產法益，應以被害人
    人數決定被告犯罪之罪數。是被告丙○○所犯9罪、被告甲○○
    所犯2罪間，犯意各別，行為互殊，各應予分論併罰。　　
　㈣按洗錢防制法第16條第2項規定：「犯前2條之罪，於偵查或
    審判中自白者，減輕其刑」，被告丙○○、甲○○，就各自參與
    洗錢犯行部分，於偵查及審判中均坦承不諱，原各應依上開
    規定減輕其刑。然被告二人既均從一重之加重詐欺罪處斷，
    且該重罪並無法定減刑事由，自無從再適用上開條項規定減
    刑，但本院於量刑時一併審酌。
　㈤爰以行為人之責任為基礎，審酌被告二人依詐欺集團指示，
    各自參與提領被騙款項，或擔任司機及轉交提款之分工，則
    其等所為各使集團其他參與之犯罪者之真實身分難以查緝，
    助長犯罪，復因詐騙集團難以破獲，以致詐騙情事未能根絕
    ，是被告二人所為實無足取。並考量被告二人為最下游之車
    手、司機之犯罪參與程度，以及其因本案犯行而得如犯罪事
    實欄所示報酬之獲利情形。另審酌被害人9人各受有如前所
    示之損失，金額不少，其中犯罪事實欄一㈨所示被害人被騙
    匯款金額更是超過10萬元。兼衡被告二人因參與同一犯罪集
    團而另犯其他加重詐欺案件，分別經檢察官起訴或法院判決
    之素行，此有臺灣高等法院被告前案紀錄表存卷可參（見本
    院第121號卷第26至28、38至44頁）。再參酌被告二人固然
    於偵查及本院審理中均坦承犯行，但迄今未能實際賠償任何
    被害人之犯後態度。暨被告丙○○自述學歷為高中肄業之智識
    程度，從事家具組裝維修之工作、薪資約4萬5千元、須扶養
    父親即未成年女兒之生活狀況；被告甲○○自述學歷為國小畢
    業之智識程度，從事油漆之工作、薪資約3萬多元、須扶養
    未成年子女之生活狀況（見本院第121號卷第396頁）等以上
    情狀，乃分別量處如附表主文欄所示之刑。並參酌被告二人
    各自參與犯罪次數、情節，所涉詐騙及提領金額，以及前科
    素行等情狀，各定如主文欄所示應執行之刑。
　㈥沒收部分
　⒈被告丙○○就犯罪事實欄一㈨所示部分，自承獲得報酬2千元，
    為其該次犯行犯罪所得，應依刑法第38條之1第1項、第3項
    規定沒收，如全部或一部不能沒收或不宜執行沒收時，追徵
    其價額。
　⒉被告丙○○就犯罪事實欄一㈠至㈧、被告甲○○就犯罪事實欄一㈦至
    ㈧所示部分，均自陳可得提領款項百分之1之報酬等語。又被
    告二人各自參與洗錢標的之數額，因提領數額大於各被害人
    被騙匯款之數額，差額並非該次犯行之詐欺犯罪所得，自非
    屬洗錢標的，是以洗錢標的應以各被害人被騙匯款數額為準
    （即如犯罪事實欄所示）。準此，以洗錢標的百分之1計算
    ，可知被告丙○○、甲○○各自獲得如犯罪事實欄所示報酬（小
    數點以下均四捨五入），各應依刑法第38條之1第1項、第3
    項規定，於各次犯行下分別沒收（詳如附表主文欄所示）。
    又被告丙○○之犯罪所得，如全部或一部不能沒收或不宜執行
    沒收時，均追徵其價額。另被告甲○○於偵查中已提出犯罪所
    得1000元扣案（見第890號查扣卷第5頁），是以被告甲○○就
    犯罪事實欄一㈦之犯罪所得651元應自扣案現金執行沒收；就
    犯罪事實欄一㈧之犯罪所得560元，其中349應自扣案現金執
    行沒收，其餘211元，如全部或一部不能沒收或不宜執行沒
    收時，應追徵其價額。
　⒊末按「沒收」為獨立於刑法及保安處分以外之法律效果，且
    宣告多數沒收情形，應併執行之，無庸再依刑法第51條數罪
    併罰定執行刑之規定定刑，此觀諸刑法第40條之2第1項規定
    、第51條已刪除原第9款沒收之規定，及修法理由甚明。是
    本案所宣告之多數沒收，自應由執行檢察官逕適用新修正刑
    法第40條之2第1項之規定，併執行之，附此敘明。　　
據上論斷，依刑事訴訟法第273條之1第1項、第284條之1、第299
條第1項前段，判決如主文。　
本案經檢察官陳顗安提起公訴，檢察官何昇昀移送併辦，檢察官
陳靚蓉到庭執行職務。　　
中　　華　　民　　國　　111 　年　　7 　　月　　11　　日
                  刑事第六庭    法      官  張琇涵
以上正本證明與原本無異。
如不服本判決應於收受判決後20日內向本院提出上訴書狀，並應
敘述具體理由。其未敘述上訴理由者，應於上訴期間屆滿後20日
內向本院補提理由書( 均須按他造當事人之人數附繕本) 「切勿
逕送上級法院」。
告訴人或被害人對於判決如有不服具備理由請求檢察官上訴者，
其上訴期間之計算係以檢察官收受判決正本之日期為準。
中　　華　　民　　國　　111 　年　　7 　　月　　11　　日
                               書  記  官  潘佳欣
附錄論罪科刑法條全文：
中華民國刑法第339條之4
犯第339條詐欺罪而有下列情形之一者，處1年以上7年以下有期
徒刑，得併科1百萬元以下罰金：
一、冒用政府機關或公務員名義犯之。
二、三人以上共同犯之。
三、以廣播電視、電子通訊、網際網路或其他媒體等傳播工具，
    對公眾散布而犯之。
前項之未遂犯罰之。

洗錢防制法第14條
有第二條各款所列洗錢行為者，處7年以下有期徒刑，併科新臺
幣5百萬元以下罰金。
前項之未遂犯罰之。
前二項情形，不得科以超過其特定犯罪所定最重本刑之刑。

附表   犯罪事實 主文 沒收 犯罪事實一㈠ 丙○○三人以上共同犯詐欺取財既遂罪，處有期徒刑壹年貳月。 未扣案犯罪所得新臺幣參佰元沒收，如全部或一部不能沒收或不宜執行沒收時，追徵其價額。 犯罪事實一㈡ 丙○○三人以上共同犯詐欺取財既遂罪，處有期徒刑壹年貳月。 未扣案犯罪所得新臺幣伍佰元沒收，如全部或一部不能沒收或不宜執行沒收時，追徵其價額。 犯罪事實一㈢ 丙○○三人以上共同犯詐欺取財既遂罪，處有期徒刑壹年貳月。 未扣案犯罪所得新臺幣伍佰元沒收，如全部或一部不能沒收或不宜執行沒收時，追徵其價額。 犯罪事實一㈣ 丙○○三人以上共同犯詐欺取財既遂罪，處有期徒刑壹年貳月。 未扣案犯罪所得新臺幣陸佰元沒收，如全部或一部不能沒收或不宜執行沒收時，追徵其價額。 犯罪事實一㈤ 丙○○三人以上共同犯詐欺取財既遂罪，處有期徒刑壹年貳月。 未扣案犯罪所得新臺幣肆佰捌拾壹元沒收，如全部或一部不能沒收或不宜執行沒收時，追徵其價額。 犯罪事實一㈥ 丙○○三人以上共同犯詐欺取財既遂罪，處有期徒刑壹年貳月。 未扣案犯罪所得新臺幣參佰元沒收，如全部或一部不能沒收或不宜執行沒收時，追徵其價額。 犯罪事實一㈦ 丙○○三人以上共同犯詐欺取財既遂罪，處有期徒刑壹年貳月。 未扣案犯罪所得新臺幣陸佰伍拾壹元沒收，如全部或一部不能沒收或不宜執行沒收時，追徵其價額。  甲○○三人以上共同犯詐欺取財既遂罪，處有期徒刑壹年貳月。 扣案犯罪所得新臺幣陸佰伍拾壹元沒收。 犯罪事實一㈧ 丙○○三人以上共同犯詐欺取財既遂罪，處有期徒刑壹年貳月。 未扣案犯罪所得新臺幣伍佰陸拾元沒收，如全部或一部不能沒收或不宜執行沒收時，追徵其價額。  甲○○三人以上共同犯詐欺取財既遂罪，處有期徒刑壹年貳月。 扣案犯罪所得新臺幣參佰肆拾玖元沒收。未扣案犯罪所得新臺幣貳佰壹拾壹元沒收，如全部或一部不能沒收或不宜執行沒收時，追徵其價額。 犯罪事實一㈨ 丙○○三人以上共同犯詐欺取財既遂罪，處有期徒刑壹年參月。 未扣案犯罪所得新臺幣貳仟元沒收，如全部或一部不能沒收或不宜執行沒收時，追徵其價額。 


附件  犯罪事實 證據及出處 犯罪事實一㈠ ⒈證人即被害人江佩玲於警詢時之證述（見第893他卷第46至49頁）。 ⒉臺南市政府警察局善化分局新市分駐所受(處)理案件證明單、内政部警政署反詐騙諮詢專線紀錄表、受理詐騙帳戶通報警示簡便格式表5份、切結書、轉帳帳戶資料、通話紀錄截圖、轉帳明細表（見第893他卷第43至45、50至63頁）。 ⒊合作金庫商業銀行帳號0000000000000號帳戶歷史交易明細查詢結果（見第8275號偵卷第181頁）。 ⒋監視錄影畫面翻拍照片（見第893他卷第65至66頁）。 犯罪事實一㈡ ⒈證人即被害人陳新欣於警詢時之證述（見第893他卷第32至33頁）。 ⒉新竹縣政府警察局竹北分局三民派出所受(處)理案件證明單、受理各類案件紀錄表、受理詐騙帳戶通報警示簡便格式表、内政部警政署反詐騙諮詢專線紀錄表、金融機構聯防機制通報單、來電截圖、匯還款截圖（見第893他卷第34至42頁）。　 ⒊合作金庫商業銀行帳號0000000000000號帳戶歷史交易明細查詢結果（見第8275號偵卷第181頁）。 ⒋監視錄影畫面翻拍照片（見第893他卷第69至72頁）。 犯罪事實一㈢ ⒈證人即被害人周東怡於警詢時之證述（見第893他卷第16至18頁）。 ⒉臺北市政府警察局文山第二分局景美派出所陳報單、受(處)理案件證明單、受理各類案件紀錄表、受理詐騙帳戶通報警示簡便格式表4份、内政部警政署反詐騙諮詢專線紀錄表、存款交易明細查詢及APP轉帳紀錄等匯款資料（見第893他卷第13至15、19至29頁）。　 ⒊合作金庫商業銀行帳號0000000000000號帳戶歷史交易明細查詢結果（見第8275號偵卷第181頁）。 ⒋監視錄影畫面翻拍照片、車輛詳細資料報表（見第893他卷第67至68、77頁）。　 犯罪事實一㈣ ⒈證人即被害人方柏翔於警詢時之證述（見第8275號偵卷第143至145頁）。 ⒉臺南市政府警察局新營分局民治派出所陳報單、受理各類案件紀錄表、受(處)理案件證明單、受理詐騙帳戶通報警示簡便格式表、内政部警政署反詐騙諮詢專線紀錄表、帳戶及轉帳資料、金融機構聯防機制通報單（見第8275號偵卷第137至141、147至165頁）。　 ⒊郵局帳號0000000-0000000號帳戶歷史交易明細表（見第8275號偵卷第171頁）。 ⒋監視錄影畫面翻拍照片（見第940他卷第41頁、第7050號偵卷第61頁）。　 犯罪事實一㈤ ⒈證人即被害人楊孟哲於警詢時之證述（見第8275號偵卷第119至123頁）。 ⒉臺中市政府警察局第三分局正義派出所陳報單、受理詐騙帳戶通報警示簡便格式表、受(處)理案件證明單、受理各類案件紀錄表、内政部警政署反詐騙諮詢專線紀錄表、金融機構聯防機制通報單、匯款紀錄資料、通話紀錄截圖（見第8275號偵卷第107至117、125、131至135頁）。　 ⒊郵局帳號0000000-0000000號帳戶歷史交易明細表（見第8275號偵卷第171頁）。 ⒋監視錄影畫面翻拍照片（見第940他卷第41頁、第7050號偵卷第61至65頁）。　 犯罪事實一㈥ ⒈證人即被害人李一方於警詢時之證述（見第8275號偵卷第81至87頁）。 ⒉桃園市政府警察局中壢分局自強派出所陳報單、受(處)理案件證明單、受理詐騙帳戶通報警示簡便格式表、受理各類案件紀錄表、内政部警政署反詐騙諮詢專線紀錄表、金融機構聯防機制通報單、網路轉帳明細（見第8275號偵卷第75至79、89至105頁）。 ⒊郵局帳號0000000-0000000號帳戶歷史交易明細表（見第8275號偵卷第171頁）。 ⒋監視錄影畫面翻拍照片、車輛詳細資料報表（見第940他卷第31至39、47頁、第7050號偵卷第51至59頁）。　 犯罪事實一㈦ ⒈證人即被害人己○○於警詢時之證述（見第7407號偵卷第196至198頁）。 ⒉雲林縣警察局臺西分局橋頭派出所陳報單、受理詐騙帳戶通報警示簡便格式表、受理各類案件紀錄表、内政部警政署反詐騙諮詢專線紀錄表、轉帳明細（見第7407號偵卷第194至195、199至205頁）。　 ⒊玉山銀行集中管理部110年8月23日玉山個(集)字第1100069139號函及所附帳號000000000000號帳戶交易明細（見第7407號偵卷第259、263頁）。　 ⒋匯款地點明細表（見第7407號偵卷第129頁）。　 犯罪事實一㈧ ⒈證人即被害人丁○○於警詢時之證述（見第7407號偵卷第215至217頁）。 ⒉臺中市政府警察局第二分局育才派出所陳報單、受(處)理案件證明單、受理各類案件紀錄表、受理詐騙帳戶通報警示簡便格式表、内政部警政署反詐騙諮詢專線紀錄表、聯絡畫面及訂房網頁、轉帳明細（見第7407號偵卷第207至211、219至227頁）。 ⒊玉山銀行集中管理部110年8月23日玉山個(集)字第1100069139號函及所附帳號000000000000號帳戶交易明細（見第7407號偵卷第259、263頁）。　　 ⒋匯款地點明細表、監視錄影畫面翻拍照片（見第7407號偵卷第129、133至135頁）。　 犯罪事實一㈨ ⒈證人即被害人庚○○於警詢時之證述（見第7407號偵卷第232至234頁）。 ⒉臺北市政府警察局大安分局和平東路派出所陳報單、受理各類案件紀錄表、受(處)理案件證明單、受理詐騙帳戶通報警示簡便格式表、内政部警政署反詐騙諮詢專線紀錄表（見第7407號偵卷第231、235至240頁）。　 ⒊中華郵政股份有限公司110年9月23日儲字第1100260696號函及所附帳號0000000-0000000號帳戶歷史交易清單（見第7407號偵卷第331、333頁）。　 ⒋監視錄影畫面翻拍照片（見第7407號偵卷第135頁）。